臺灣臺北地方法院刑事判決　　　　　　　　　　　　　九十三年度訴字第九四一號
　　公　訴　人　臺灣臺北地方法院檢察署檢察官
　　被　　　告　甲○○
右列被告因違反槍砲彈藥刀械管制條例案件，經檢察官提起公訴（九十三年度偵字第
一０四一０號），因被告於本院準備程序中為有罪之陳述，嗣經本院合議庭裁定以簡
式審判程序審理，本院判決如左：
    主  文
甲○○未經許可，持有可發射子彈具有殺傷力仿ＦＮ廠半自動手槍製造之金屬玩具手
槍，處有期徒刑壹年貳月，併科罰金新臺幣拾萬元，罰金如易服勞役，以新臺幣玖佰
元（即銀元佰元）折算壹日。
扣案之仿ＦＮ廠半自動手槍製造之金屬玩具手槍壹支（含彈匣，槍枝管制編號000
000000號）沒收之。
    事  實
一、甲○○明知可發射子彈具有殺傷力之改造玩具手槍係屬槍砲彈藥刀械管制條例第
    四條第一項第一款所列之槍砲，非經中央主管機關之許可，不得持有之，竟基於
    持有槍砲之犯意，未經許可，於民國九十二年年底某日，在臺北縣中和市○○路
    附近，受綽號「阿雄」之真實年籍不詳之成年男子之託，將其所交付之可發射子
    彈具有殺傷力之仿ＦＮ廠半自動手槍製造之金屬玩具手槍一支（含彈匣，槍枝管
    制編號000000000號）及不具殺傷力之直徑約８ＭＭ土造金屬彈頭之改
    造子彈五顆，置放於臺北縣新店溪附近而寄藏之，旋於九十三年三月間，因得悉
    綽號「阿雄」之人業已死亡，乃另將上開槍彈藏放於其位於臺北縣新店市○○路
    二八號五樓住處之一樓樓梯間大門後側紙箱內而持有之。嗣於九十三年四月二十
    三日十六時三十分許，因警據報持搜索票至其前開住處進行搜索，經其帶同警方
    至該址一樓樓梯間大門後側紙箱內扣得上開槍彈，始查知上情。
二、案經臺北市政府警察局大安分局報請臺灣臺北地方法院檢察署檢察官偵查起訴，
    因甲○○於本院準備程序中為有罪之陳述，嗣經本院合議庭裁定以簡式審判程序
    審理。
    理  由
一、右揭犯罪事實，業據被告甲○○於本院審理中坦承不諱，且有扣案之仿ＦＮ廠半
    自動手槍製造之金屬玩具手槍一支（含彈匣，槍枝管制編號000000000
    號）足資佐證，復有搜索扣押筆錄及上開槍彈之照片在卷可稽，足徵被告甲○○
    之自白與事實相符。又扣案之上開槍、彈，經送內政部警政署刑事警察局鑑驗結
    果：送鑑改造手槍壹支（槍枝管制編號000000000號），認係仿ＦＮ廠
    半自動手槍製造之金屬玩具手槍，換裝土造金屬槍管改造而成之改造手槍，機械
    性能良好，可擊發適用子彈，認具殺傷力，此有該局九十三年五月十八日刑鑑字
    第０九三００九三九四一號鑑驗通知書一份附卷可稽，足認扣案槍枝確具有殺傷
    力，而為槍砲彈藥刀械管制條例第四條第一項第一款所規定之槍砲。本件事證明
    確，被告甲○○之上開犯行洵堪認定，應予依法論科。
二、按槍砲彈藥刀械管制條例第十一條之「其他可發射金屬或子彈具有殺傷力之各式
    槍砲」，係指改造模型槍以外經製造、改造具殺傷力之其他槍枝，是以玩具槍改
    造並具殺傷力者亦屬之。本件扣案之槍枝，既係仿ＦＮ廠半自動手槍製造之金屬
    玩具手槍，換裝土造金屬槍管改造而成，應屬槍砲彈藥刀械管制條例第四條第一
    項第一款及第十一條所規定之「其他可發射金屬或子彈具有殺傷力之各式槍砲」
    。次按，槍砲彈藥刀械管制條例第四條所稱之槍砲、彈藥，依同條例第五條之規
    定，非經中央主管機關許可，不得製造、販賣、運輸、轉讓、出租、出借、持有
    、寄藏或陳列。核被告甲○○所為，係犯槍砲彈藥刀械管制條例第十一條第四項
    之未經許可無故持有其他可發射子彈具有殺傷力之各式槍砲罪。又其未經許可無
    故寄藏其他可發射子彈具有殺傷力之各式槍砲後，復未經許可無故持有該其他可
    發射子彈具有殺傷力之各式槍砲，毋庸另論以寄藏之行為。爰審酌槍砲、彈藥均
    屬高度危險之物品，非經主管機關許可不得擅自持有，以維社會大眾安全，被告
    甲○○無故持有上開槍砲，且未繳交治安機關，嚴重危害社會安全，影響社會治
    安甚鉅，惟鑑於迄未查出其持該槍砲犯罪，且其犯後尚能坦承犯行，及其品行、
    犯罪之動機、目的、手段、生活狀況、智識程度等一切情狀，量處如主文第一項
    所示之刑，並就罰金部分諭知易服勞役之折算標準。
三、扣案之仿ＦＮ廠半自動手槍製造之金屬玩具手槍一支（含彈匣，槍枝管制編號0
    00000000號），係屬違禁物，應依刑法第三十八條第一項第一款之規定
    宣告沒收之。至扣案之上開子彈五顆，經採樣二顆試射，均無法擊發，認均不具
    殺傷力，此有內政部警政署刑事警察局前開鑑驗通知書一紙附卷可稽，則扣案之
    上開子彈既非違禁物，亦非供犯罪所用之物，爰不另為沒收之諭知。
據上論斷，應依刑事訴訟法第二百七十三條之一第一項、第二百九十九條第一項前段
，槍砲彈藥刀械管制條例第十一條第四項，刑法第十一條前段、第四十二條第二項、
第三十八條第一項第一款，罰金罰鍰提高標準條例第二條，現行法規所定貨幣單位折
算新臺幣條例第二條，判決如主文。
本案經檢察官盧筱筠到庭執行職務。
中　　　華　　　民　　　國　　九十三　　年　　　八　　　月　　二十　　　日
                                      臺灣臺北地方法院刑事第十五庭
                                          法  官  黃雅君
右正本證明與原本無異。
如不服本判決，應於判決送達後十日內向本院提出上訴狀（應抄附繕本）。
                                          書記官  陳麗津
中　　　華　　　民　　　國　　九十三　　年　　　八　　　月　　 二十 　　日
附錄本案論罪科刑法條：
槍砲彈藥刀械管制條例第十一條
未經許可，製造、販賣或運輸第四條第一項第一款所稱其他可發射金屬或
子彈具有殺傷力之各式槍砲者，處五年以上有期徒刑，併科新臺幣一千萬
元以下罰金。
未經許可，轉讓、出租或出借前項所列槍砲者，處三年以上十年以下有期
徒刑，併科新臺幣七百萬元以下罰金。
意圖供自己或他人犯罪之用，而犯前二項之罪者，處無期徒刑或七年以上
有期徒刑，併科新臺幣一千萬元以下罰金。
未經許可，持有、寄藏或意圖販賣而陳列第一項所列槍砲者，處一年以上
七年以下有期徒刑，併科新臺幣七百萬元以下罰金。
第一項至第三項之未遂犯罰之。
